# 请教陈版主：合并范围子公司试生产收入冲减在建工程合并报表

提问人：chinatukai 时间：2011-04-26 11:14:59
请教陈版主：A母公司，B和c均为A的子公司，B为生产企业，C为销售公司，B的产品全部销售给C，然后再对外销售，现在B公司一新项目投产，由于产品不合格，该部分收入冲减“在建工程”300万，包括这 300 万，总共卖给C公司 1300 万，C全部卖出，金额 1800 万（冲减在建工程的部分，平价 300 万元销售），请问在合并报表上销售收入应该是 1500 万元，还是 1800 万元，如果是 1500 万元，请问相关抵消分录怎么做？ 谢谢！

回答人：chenyiwei
个人理解，合并报表层面应当把这 300 万收入抵销掉，变成冲减合并报表层面的在建工程成本，合并报表显示的对外销售收入是 1500万。抵销分录是借记主营业务收入、贷记主营业务成本 300 万。

回答人：chenyiwei
回复 藤椅 chinatukai 的帖子C将该试生产产品对外出售获得的现金流量，在合并现金流量表中可列报为收到的其他与投资活动有关的现金。